【裁判字號】    97,審訴,469
【裁判日期】    971031
【裁判案由】    侵權行為損害賠償
【裁判全文】
臺灣臺北地方法院民事判決             97年度審訴字第469號
原      告  艾群科技股份有限公司
                        之3
法定代理人  翁元臻
訴訟代理人  乙○○
            丙○○
被      告  甲○○
                      現於臺灣台北看守所羈押中
上列當事人間請求侵權行為損害賠償事件，本院於民國97年10月
21日言詞辯論終結，判決如下：
    主  文
被告應給付原告新台幣貳佰柒拾肆萬柒仟捌佰伍拾元及自民國九
十七年三月二十八日起至清償日止，按週年利率百分之五計算之
利息。
訴訟費用由被告負擔。
本判決於原告以新台幣玖拾貳萬元供擔保後，得假執行。
    事實及理由
一、原告主張：被告係新鉅系統股份有限公司（下稱新鉅公司）
    之負責人，意圖為自己不法之所有，乃於民國96年6月間出
    示其所偽造之「新建機房暨資訊設備合約書」，向原告表示
    其因承包工程所需，需向原告訂購電腦設備，原告不疑有詐
    ，乃接受被告訂購資料儲存主機及專用硬碟數批（下稱系爭
    貨物），總價新台幣（下同）2,747,850元。嗣被告交付由
    新鉅公司所簽發付款人為聯邦銀行東台北分行、發票日為96
    年8月18日、面額為2,747,850元、票號為UA0000000 號之支
    票1紙後，隨即至原告倉庫或原告廠商倉庫取走系爭貨物並
    加以變賣。詎前開支票屆期提示，竟遭退票，足見被告蓄意
    詐欺之意圖相當明顯，並致原告受有2,747,850元損害。為
    此，爰依民法第184條第1項前段之規定提起本件訴訟等語。
    並聲明：如主文第1項所示，並願供擔保請准宣告假執行。
二、被告則稱：請求在獄中期間不要計算利息，出獄後減少利息
    等語。並聲明：原告之訴及其假執行之聲請均駁回。
三、按因故意或過失，不法侵害他人之權利者，負損害賠償責任
    ；負損害賠償責任者，除法律另有規定或契約另有訂定外，
    應回復他方損害發生前之原狀。因回復原狀而應給付金錢者
    ，自損害發生時起，加給利息，民法第184條第1項前段、第
    213條第1、2項定有明文。經查，本件原告主張之事實，業
    據其提出新建機房暨資訊設備合約書、營利事業登記證、統
    一發票、訂購單、送貨單、簽收單、支票及退票理由單為證
    ，核屬相符，且為被告所不爭執，是自堪認原告之主張為真
    實。又原告係請求自起訴狀繕本送達之翌日起算利息，核與
    前開規定相符，是被告請求在獄中期間不要計算利息，出獄
    後減少利息一節，洵屬無據。從而，原告依前開規定請求被
    告給付如主文第1項所示之金額，為有理由，應予准許。
四、假執行之宣告：
    原告陳明願供擔保，請求宣告假執行，與民事訴訟法第390
    條第2項之規定並無不合，茲酌定擔保金額，予以准許。
五、訴訟費用負擔之依據：民事訴訟法第78條。
中    華    民    國    97    年    10    月    31    日
                        民事第六庭法  官  林秀圓
以上正本係照原本作成
如對本判決上訴，須於判決送達後20日內向本院提出上訴狀
中    華    民    國    97    年    10    月    31    日
                                書記官  馮姿蓉


司法院資訊處製作；財團法人民間司法改革基金會備份。
